Inventaris van het archief van de brieven van J.H. Lance (British Commissary for the Pression of the Slave Trade) uit Suriname, 1822-1835
Nationaal Archief, Den Haag
- Bestanddelen raadpleegbaar op Film 1., 1
  - Brief aan zijn vader., 19 April 1825; 57
    Kommentaar op de esthetische kwaliteiten van de in Suriname aanwezige (blanke) vrouwen .....
  - Brief aan Betsy., 27 Mei 1825; 58
  - Brief aan zijn moeder., 25 Juni 1825; 59
    Lefroy schijnt teruggekeerd te zijn. " ....he has become under my guidance as quiet as a Lamb" "..he generally continues to make a foo1 of himself on those occasions and give offense to some of the company by his enthusiasm (and) nonsense".
  - "Geprivilegeerde Surinaamsche Courant", plus Supplement., 18 Juli 1825; 60
  - Ontbreekt., 61
    Volgens de inhoudsopgave zit hier een brief van Loddiges. Deze brief is nog wel los aanwezig. Zie daarvoor de lijst van losse stukken.
  - Brief aan zijn moeder., 1 Aug. 1825; 62
    Feesten te Paramaribo, veel sterfgevallen ook. Gebabbel verder.
  - Brief aan zijn vader., 13 September 1825; 63
    Is met expeditie mee geweest naar de Saramacca en naar de Coppename. Refereert weer aan aankoop plantage; kommentaar op de prijzen van de grond in Suriname.
  - Brief aan zijn moeder., zonder datum; 64
    Praat over plannen om met een nieuw systeem indigo te telen. Koffie en katoen gaan op dat moment zeer slecht.
  - Brief aan zijn vader., 14 Nov. 1825; 65
    Heeft zware koortsaanval gehad; bezoek gebracht aan bosnegerdorp.
  - Brief aan zijn moeder., 31 Dec. 1825; 66
    Spreekt weer over indigo. (66 blijkt trouwens eerste stuk van brief te zijn vermeld onder nr.6 in het boek dus verkeerd ingeplakt.)
  - Rekening voor de aankoop van een slaaf, "Klaas", f 2000,-., 1 Nov. 1825; 67
  - Brief aan Betsy., 25 Nov. 1825; 68
    Gebabbel.
  - Brief aan Betsy., 30 Nov. 1825; 69
  - Brief aan Betsy., 22 Feb. 1826; 70
    Praat weer over plannen een plantage te kopen. Kommentaar op de diskussie die woedt in Engeland met betrekking tot de afschaffing van de slavernij.
  - Fragment van een brief aan zijn vader., 71
    praat weer over de toestand van de slaven. Oppert idee om nog eens een korte beschrijving van de slavernij te publiceren.
  - Brief aan zijn moeder., 7 April 1826; 72
  - Brief aan zijn moeder., 21 Mei 1826; 73-74
    Is 100 mijl de Coppename op geweest naar Indianen-gebied. Beschrijft zijn voorkeur voor het platte land van Suriname. Lance heeft nog wel plannen om een plantage te kopen, maar ziet toch wel de inkompabiliteit met zijn ambt. Is ook door Bandinel (zijn kontaktpersoon bij het Foreign Office) ontraden iets met slaven te maken te krijgen. Lance betreurt het wel, want het bezit van veel slaven zou zijn botanische expedities veel gemakkelijker gemaakt hebben.
    Over zijn laatste expeditie naar de Arowakken: "They are a very interesting people and the finest sportsmen in every way I ever saw. They were quite in raptures with my double barrel but half afraid of my percussion gun not liking to touch it."
    - Bestanddeel 1., 73
    - Bestanddeel 2., 74
  - Brief aan zijn vader., 11 Juli 1826; 75
    Meldt weer zware griepepidemie. Heeft weer eens zwaar ruzie met Lefroy gehad.
  - Gouvernements Blad, no. 5, 1826., 76
    "Publicatie strekkende ter wijziging en vereenvoudinging van de jaarlijksche opgaven van Familien en Slaven, aan het Kantoor der Hoofdgelden in te dienen."
  - Gouvernements Blad, no. 2, 1826., 77
    "Publicatie behelsende extensie van art. 32 als mede van art. 3 en van art. 30 van het besluit van Z.M. den Koning d.d. 4den Januarl 1826, no. 92, betrekkelijke tot de Slaven Registers, binnen deze Kolonie, in werking gestelo bij de Publikatie vervat in het Gouvernements Blad van dit jaar no. 1."
  - "Surinaamsche Courant", no. 33, dinsdag 25 April 1826, plus Supplement., 78
    Bevatten publikaties met betrekking tot de slavenregisters.
  - Brief aan Betsy., 1 Aug. 1826; 79
    Gaat op expeditie naar de Marowina (Marowijne), vermeldt nog even idee van aankoop van plantage; lijkt er nu toch wel van af te willen zien.
  - Journaal., 2 Aug. 1826 tot 17 Sept; 80
    Kryptische aantekeningen van reis. 11 dichtbeschreven foliovellen.
  - Brieven aan zijn vader., 5 Oct. 1826; 81-82
    Heeft nu zijn aantekeningen van de expeditie omgewerkt tot een zeer duidelijk en prettig leesbaar verslag.
    - Bestanddeel 1., 81
    - Bestanddeel 2., 82
  - Brief aan zekere Master Hall., 16 Oct. 1826; 83
  - Brief aan zijn moeder., 24 Nov. 1826; 84
    Er dreigt een wisselkoers verandering.
  - Brieven aan Betsy., 6 en 11 Dec. 1826; 85
    Vanuit Demarara. Heeft i.v.m. zijn gezondheid een aanbod geaksepteerd om met een Engelse schoener een cruise te maken langs de eilanden; Tobago, Trinidad, Grenada, St. Vincent, St. Lucia, Martinique en Barbados.
  - Vervolg brieven aan Betsy., 86
    Lance heeft bij afvaart uit Paramaribo kopie gekregen van het boek van Lefroy. (Outalissi) "It's merely a vehicle for conveying his opinions on Slavery and Christianity and displays great ignorance of the country and its inhabitants".
  - Brief van De Veer., 7 Dec, 1826; 87
    Eigenhandig geschreven, waarin hij Lance toestemming geeft om om gezondheidsredenen de kolonie te verlaten.
  - Brief aan zijn vader, vanuit Port d'Espagne, Trinidad., 24 Dec. 1826; 88
    Beschrijft eiland; toont zich ingenomen met Sir Woodford, Gouverneur aldaar.
  - Officiële oorkonde van toestemming voor Lance de kolonie te verlaten. Ook voor zijn bediende de Vrijneger James Venture., 7 Dec. 1826; 89
  - Brief aan Betsy, vanaf Barbados., 25 Feb. 1827; 90-91
    Lange beschrijving van het eiland. Geeft kommentaar op verschillen in leefwijze van bewoners van de Franse en Engelse gebieden daar.
    - Bestanddeel 1., 90
    - Bestanddeel 2., 91
  - Brief aan zijn moeder, details over Barbados., 9 Maart 1827; 92
  - Brief aan Betsy. Is terug in Paramaribo., 19 April 1827; 93
    Denkt in Juli met verlof naar Engeland te gaan. Daar kan nog wel het een en ander tussenkomen, want intussen heeft het boek van Lefroy zo veel stof doen opwaaien, dat erin Paramaribo sprake van is om via Den Haag de terugroeping van Lefroy te bewerkstelligen.
  - Brief aan zijn moeder., 25 Mei 1827; 94
    Vermeldt aankomst stomboot uit Rotterdam; heeft er 28 dagen over gedaan. Lance geeft te kennen dat hij gelooft dat het voor allerlei partijen beter zou zijn, als Lefroy de kolonie verlaat.
  - Brief aan Betsy., 12 Juni 1827; 95
    Over Lefroy: "It is quite ridiculous the efforts that the has been making to get me into the same scrape with himself and he is much annoyed at my not yielding to his sapient adviace. If he was not more to be pitied than to be angry with I should have treated him very differently, but I really consider him as more than half mad on the subject of Christianity and Slavery and there are few people here but what think the same".
  - Brief aan zijn vader bij aankomst Lance in Engeland., Sept. 8, 1827; 96
  - Kwitantie Douane., 97-98
    - Bestanddeel 1., 97
    - Bestanddeel 2., 98
  - Vertaling van protestbrief geschreven door Ned. Ambassadeur in London, A.R. Falck aan Lord Dudley in verband met het boek en het optreden van. Lefroy., 99
    Verzoekt om terugroepeing van Lefroy, 10 Sept. 1827.
  - Brief van het Foreign Office met toestemming om zijn verblijf in Engeland te verlengen., 23 April 1828; 100
  - Kort bericht van Bandinel., 26 Sept. 1828; 101
  - Benoeming van Lance als opvolger van Lefroy tot rechter in Suriname., 26 Sept. 1828; 102
    Lance heeft nu dus promotie gemaakt.
  - Klad van brief van Lance aan Backhouse (Foreign Office) waarin hij zijn benoeming aanvaardt., 103
  - Brief van Foreign Office, waarin Lance's nieuwe salaris vastgesteld wordt., 104
  - Brief van Foreign Office waarin toestemming vermeld wordt van Ned. regering om een Engels schip Lance naar Suriname te laten brengen., 105
  - Franse versie van protestbrief ned. ambassadeur., 2 Dec. 1828; 106
  - Brief aan zijn vader, vanaf het schip dat hem terug naar Suriname zal brengen., 107
  - Brief aan zijn moeder, ook nog vanaf schip terwijl het voor de Engelse kust ligt., 108
  - Brief aan zijn moeder; ter hoogte van Madeira., 28 Jan. 1829; 109
  - Brief aan zijn vader vanuit Suriname., 27 Febr. 1829; 110
    Lefroy is "completely thunderstruck" door boodschap van zijn ontslag.
  - Brief aan zijn moeder., 4 April 1829; 111
    Voornamelijk over zijn huisdieren.
  - Brief aan Betsy., 8 Juni 1829; 112
    Spreekt over de "very great distres of the whole Colony".
  - Brief aan zijn vader., 8 Juli 1829; 113
    Gebabbel over de nieuwe Gouverneur, admiraal Cantzlaar, en diens dochters.
  - Brief aan zijn moeder., 27 Aug. 1829; 114
    "I have very little news to tell you from this part of the world, a Dutch Town always I believe being very dull and never in the course of the year showing more than two or three symptoms of attempts at animation".
  - Brief aan Betsy., October 1829; 115
  - Brief aan zijn moeder., 24 Jan. 1830; 116
    Verhaalt hoe een slavinnetje geprobeerd heeft haar meester te vergiftigen. Zal waarschijnlijk ter dood gebracht worden.
  - Brief vnl. over zijn dieren., 117
  - Brief aan zijn vader., 19 Maart 1830; 118
    Vermeldt twee executies van slaven.
  - Brief aan zijn moeder., 2 Mei 1830; 119
  - Brief aan Betsy., 23 Juni 1830; 120
    Refereert aan inval van Marrons in het jaar ervoor (1829).
  - Brief aan zijn vader., 10 Juli 1830; 121
    Spreekt over zijn ziekte en de kwaliteit van de doktoren in Suriname. Verder over rentabiliteit van geldbelegging in Suriname.
  - Brief aan zijn moeder., 4 Sept. 1830; 122
    Opmerkingen over verschillende personen in de kolonie. Ook wat over Lefroy.
  - Brief aan Betsy., 29 Oct. 1830; 123
    "We used formerly to have frequent communications with the islands but owing to the miserable policy of the Dutch Government, there, is now not a single Foreign Vessel allowed to come here except the Americans without whom they would not be able to sell their molasse or to buy salt fish for their negroes; and the consequence is we knew nothing of what our neighbours are about but go on exactly in the way their fathers to the 3rd and 4th generation upwards have gone before them and Mynheer says a fig for all your new improvements. However, the slave trade, being now fairly stopped and labour getting much dearer and money much scarcer he finds that something must be done if he will keep a single guilder in his pocket and steam is consequently stealing its way into the Colony by degrees in spite of all prejudices against it".
  - Brief aan zijn vader., 18 Dec. 1830; 124
    Opmerkingen over de korruptie in de kolonie. Korruptie en Holland lijken voor Lance synoniemen. " .....I have no doubt the gross corruption of ranks is the chief cause of the rapid decline of Holland and her Colonies".
  - Brief aan zijn moeder., 20 Feb. 1831; 125
    Stoomketel ontploft op plantage. Is andere rechter naast Lance benoemd, een zekere Dabrymple.
  - Brief aan Betsy., 6 April 1831; 126
    Zijn reaktie op berichten over arbeidsonlusten in Engeland: "Thank God we have no such things as hungry and houseless paupers here, where a man can always stuff himself out with Bananas and make a house in two hours sufficient for any protection he may want in this climate".
  - Brief aan zijn moeder., 7 Mei 1831; 127
    Kommentaar op de Belgische kwestie en op de valutaproblemen.
  - Brief aan zijn vader., 25 Juni 1831; 128
    Schijnt het toch nog druk te hebben met zijn korrespondentie met de Gouverneur betreffende de slavenhandel. Kommentaar op de Reform Bill.
  - Brief aan Betsy., 12 Juli 1831; 129
    Kommentaar op arbeidsonrust in Engeland Refereert aan weglopen van slaven.
  - Brief aan zijn vader., 15 Aug. 1831; 130
    Vermeldt oprichting leprakolonie aan de Coppename.
  - Brief aan zijn moeder., 11 Sept. 1831; 131
    Aanvallen van Marrons op de kolonie. Oorlogsdreiging; fortifikaties worden versterkt.
  - Brief aan Betsy., 19 Nov. 1831; 132
    Vermeldt weer angst van gouverneur voor aanval vanuit Cayenne of Martinique. Dreigt ook cholera. Weer gemopper over korruptie van de Hollanders.
  - Brief aan zijn vader., 30 Jan. 1832; 133
    Vermeldt zijn reis naar Nickerie. Er moest daar een opstand onder de slaven bedwongen worden.
  - Brief aan zijn moeder., 29 Feb. 1832; 134
    Over zijn gezondheid.
  - Brief aan Betsy., 4 April 1832; 135
    Brief bevat zeer fraaie tekening van een stoel. Die stoel werd door Lance als kado, in de vorm van een bouwpakket, aan zijn vader gezonden.
  - Brief aan zijn moeder vanaf plantage Kleinhoop., 9 Mei 1832; 136
    Lijkt nog steeds cholera te dreigen.
  - Brief aan zijn moeder., 18 Juni 1832; 137
    Denkt over pensionering per februari 1833. Refereert aan de Reform Bill.
  - Brief aan Betsy., 15 Juli 1832; 138
    Kommentaar op de verschillen tussen Engels en Ned. beheer over de kolonies.
  - Verklaring van Lance., Aug. 13, 1832; 139
    waarin hij aantekent op de hoogte gesteld te zijn door een zekere Mr. White, van een geval van geseling. Het slachtoffer was later aan de wonden bezweken. Lance beschrijft hoe hij White erop wijst dat bestraffing of opsporing van wreedheid buiten zijn kompetentie valt. White beseft dit maar vindt het belangrijk dat Lance en Dabrymple over de informatie beschikken. White is niet bereid om de informatie door te spelen aan de koloniale autoriteiten, bang als hij is om als "verklikker" gebrandmerkt te worden.
  - Brief aan zijn vader., 31 Aug. 1832; 140
    Ooggetuige verslag van de grote brand in Paramaribo. Kritiek op brandweer en regering in verband hiermee.
  - Brief van de gouverneur aan Lance., 1 Sept. 1832; 141
    Waarin hij zegt dat het hem spijt dat hij een etentje ten huize van Lance moet afzeggen.
  - Brief aan zijn moeder., 23 Oct. 1832; 142-143
    Kommentaar op de (5) aanstichters van de brand. Refereert aan aanwijzingen als zouden de brandstichters een komplot vormen om de hele kolonie te verwoesten. Lefroy had in zijn Outalissie dit beeld van de algehele verwoesting ook al opgeroepen...
    - Bestanddeel 1., 142
    - Bestanddeel 2., 143
  - Brief aan Betsy., 25 Dec. 1832; 144
    Refereert aan blokkade rond Holland, Oorlogsdreiging tussen Engeland en Holland. Maakt zijn terugkeer naar Engeland onzeker. Stuurt nu zijn brieven via Amerika.
  - Brief aan zijn moeder., 9 Jan. 1833; 145
    Oorlogsdreiging nog steeds voelbaar in Paramaribo. Acht werkelijke gevechten ondenkbaar. Zij slechts 300 man soldaten in de kolonie; matrozen hebben geweigerd de kanonnen te bemannen.
  - Envelop van "leave of absence"., 1833; 146
    afzender Palmerston, met zegel.
  - Brief aan Betsy., 12 Feb. 1833; 147
    Doet verslag van de executie van de brandstichters. Is van plan om om gezondheidsredenen verlof te vragen en dan pas in Engeland te bekijken of hij al pensioen kan aanvragen. Wil niet het risiko lopen dat zijn pensioen geweigerd wordt of dat hij tijdens de behandeling van zijn pensioensaanvraag nog in Suriname moet blijven.
  - "Surinaamsche Courant" van donderdag, 7 Maart, 1833; 148
  - Brief aan zijn vader, plantage Kleinhoop, 18 Maart 1833, vanaf Alkmaar (pl.)., 21 Maart 1833; 149
    Stuurt zijn brieven nu via een smokkelaar naar Berbice.
  - Brief aan zijn moeder., 19 April 1833; 150
    "I am out of patience with that obstinate jackass the King of Holland and the manner in which he governs this Colony where by most of the inhabitants from a state of comfortable independence are now reduced to the greatest poverty."
  - Brief aan Betsy., 20 Mei 1833; 151
  - Brief aan zijn moeder., 14 Juni 1833; 152
    Weer handel tussen Suriname en Holland via schepen die onder neutrale vlag varen. "With emancipation and cholera hanging over us really the West Indies are in a hopeful way".
  - Brief aan zijn moeder., 26 Juli 1833; 153
    Er zijn moeilijkheden met het pensioen van Lefory.
  - Uitnodiging van de gouverneur voor een maaltijd ter gelegenheid van de verjaardag van de Koning., 24 Aug. 1833; 154
    Staat bij vermeld; "Wordt verzocht geene bedienden mede te brengen".
  - Brief aan Betsy, Alkmaar., 19 Oct. 1833; 155
    Verslag van de terugreis naar Europa. Lance kon niet in Engeland landen, komt via Nederland.
  - Uitgesneden., 156
  - Brief aan zijn vader., 9 nov. 1833; 157
    Is in Engeland.
  - uitgesneden., 158-164
    Volgens de inventaris van het boek zelf hebben hier enkele brieven van plantenliefhebbers en van de Zoological Society gezeten.
    - Bestanddeel 1., 158
    - Bestanddeel 2., 159
    - Bestanddeel 3., 160
    - Bestanddeel 4., 161
    - Bestanddeel 5., 162
    - Bestanddeel 6., 163
    - Bestanddeel 7., 164
  - Klad van brief aan Palmerston, waarin hij om ontslag vraagt., 165
  - Brief aan Betsy., 7 Mrt. 1834; 166
  - Uitgesneden., 167-168
    - Bestanddeel 1., 167
    - Bestanddeel 2., 168
  - Brief van Foreign Office, waarin hem zijn pensioen, ad £750 toegekend wordt., 169
  - Schets van James Bandinel (Lance's vertrouwenspersoon bij het Foreign Office) Levensbeschrijving van Bandinel uit "Dictionary of National Biography"., 170
    Brief van Bandinel, slecht leesbaar.
  - Afrekeningen van postkoetsen, hotels., 171-174
    - Bestanddeel 1., 171
    - Bestanddeel 2., 172
    - Bestanddeel 3., 173
    - Bestanddeel 4., 174
  - Brief over planten., 175
    Vanaf hier zijn de stukken nog wel genummerd, maar staan ze niet opgenomen in de inhoudsopgave vóór in het boek.
  - Brief over planten, van Loddige., 1834; 176
  - Brief aan zijn vader., 2 Oct. 1835; 177
    Lance maakt hierin zijn huwelijk bekend met zijn nicht, Louisa Paton.
  - Brief van Lance en vrouw aan Betsy., 13 Oct. 1835; 178
  - Uittreksel huwelijksregister, huwelijk van Lance en Louisa Paton., 6 Oct. 1835; 179
  - Akte met huwelijkse voorwaarden, 180
    waaruit blijkt dat Louisa dochter is van een rijke East India Company handelaar. Het via Louisa geërfde kapitaal wordt door het echtpaar onder het beheer van Trustees gebracht. Ze houden zelf recht op rente van de gelden.
  - Uitgesneden., 181-190
    - Bestanddeel 1., 181
    - Bestanddeel 2., 182
    - Bestanddeel 3., 183
    - Bestanddeel 4., 184
    - Bestanddeel 5., 185
    - Bestanddeel 6., 186
    - Bestanddeel 7., 187
    - Bestanddeel 8., 188
    - Bestanddeel 9., 189
    - Bestanddeel 10., 190
  - Kladje met wat bedragen over de kosten van levensonderhoud in Suriname, huur en loon van bedienden., 191
  - Verklaring met betrekking tot duur van dienst Lance in Suriname., 192
    Arbiter 1823 tot 1827
    Rechter 1829 tot 1833
  - Lijst van namen van slaven die aan boord van de schoener Snow aangetroffen werden en door het gemengd gerechtshof geëmancipeerd werden., 193
  - Niet genummerde stukken, in het originele boek vastgeplakt., -
    - Foto's van Lance op oudere leeftijd., -
    - Tekening van het latere huis van Lance., -
    - Brief van het Nederlands Gezantschap te Londen, 10 juli 1917, waarin H. Saxe Wyndham (de kleinzoon van Lance) bedankt wordt voor het schenken van enkele oude kaarten van Suriname. De kaarten zijn ondergebracht in de collektie van het ministerie van koloniën., -
    - Brief van Engelse ambassade te Sofia aan Wyndham., -
    - Brief van de Royal Horticultural Society aan Wyndham, 1931, waaruit blijkt dat Lance in 1833 een medaille gekregen heeft voor de invoer van een verzameling "Orchideous Epiphytes" uit Suriname. Een soort ervan is later naar lance vernoemd: Oncidium Lancianum., -
    - Verklaring van Lance, 1843, dat hij nimmer slaven heeft gehuurd van John Bent. Deze is in Suriname gerechtelijke stappen begonnen tegen Lance, omdat laatstgenoemde hem nog geld schuldig zou zijn voor de huur van een aantal slaven in 1823., -
    - Artikel van april 1938 uit "The Countryman" waarin verslag gedaan wordt van de verzameling brieven die Betsy schreef aan Lance. Deze brieven werden volgens een naschrift in het blad aangeboden door H. Saxe Wyndham. In het artikel wordt ook een passage geciteerd uit een brief van William Lance, een dominee, vader van John Lance, de rechter, over de aankoop van een plantage met slaven., -
  - Stukken, brieven e.d. van J.H. Lance zonder inventarisnummer., 697 t/m 726
    De nummering (ook op de microfilm) van deze los aanwezige stukken is een vervolg op de paginanummers.
    - Brief van E.L. Lance (Betsy), 11 juli 1829. 4 bladzijden dichtbeschreven., 708
    - Brief van Loddiges aan Lance, 15 juli 1825, over zaden en planten., 707
    - Brief van Lance, Bannisters, 28th jan. 1821, aan zijn moeder, waarin hij een verloving aankondigt met een zekere Miss Dora Fitzgerald. Hier is kennelijk nooit wat van gekomen., 703
    - Brief van Lance aan zijn zus Betsy, 11 jan. 1822, waarin hij melding maakt van de waarschijnlijkheid dat hij in dienst zal treden bij het Foreign Office., 704
    - Brief van George Canning, minister van buitenlandse zaken, oct. 2, waarin hij Lance opdraagt zijn op 7 april 1822 toegekende funktie te gaan bekleden., 705
    - Waterverfschets. Op achterzijde: "I think this is a sketch of my grandfather John Henry Lance by his sister... (Betsy) when he was a young man" (H.S.W.), 697
    - Brief van Lance's moeder aan zijn zus, in geval zij komt te overlijden. Moet geld ingesloten geweest zijn. Gedateerd 28 aug. 1823. (Volgens aantekening erbij is de moeder van Lance pas in 1842 gestorven)., 706
    - Engelstalig krantenknipsel, onduidelijke beteknis., 712
    - Tekening van James Bandinel., 713
    - Brief van een dominee Elliot aan Lance. [uncle W. Elliot, Simonburn 30 sep. 1832, poststempel Newcastle.], 709
    - Brief van Palmerston waarin hij Lance 6 maanden verlof toekent; hoort waarschijnljik bij nr. 146., 710
    - Tekening van Palmerston., 714
    - Afrekening van een postkoets-toer in Frankrijk., 698
    - Ontwerp voor een grafsteen voor Elizabeth (Betsy) Lance., 716
    - Advertentie voor de Oncidium Lanceanum., 719
    - Foto van twee "meisjes" Paton. Sarah Matilda en William Roger Paton., 717
    - Briefjes van Louisa aan Betsy, 1852., 715
    - Brief van zijn moeder aan John Lance, spet. 5th 1834., 711
    - Briefje van zekere Aglionby aan H.S.W., 720
    - Brief van Royal Horticultural Society, 1914 waarin gerept wordt over de Oncidium Lanceanum. Hier wordt als sterfdatum van John Lance 10 jan 1878 vermeld., 718
    - Brief van Zoological Society of Londen, waaruit blijkt dat Lance er lid van was, 1914. Hier wordt als sterfdatum vermeld: Mei 1878., 718
    - Briefje van Public Record Office, 1963, aan zekere Miss Somers, die de brieven ten verkoop had aangeboden c.q. wilde laten taxeren. P.R.O. slechts geinteresseerd in gelegenheid om te bestuderen of de brieven een belangrijke aanvulling vormen op de officiële correspondentie van Lance., 724
    - Twee stambomen van de familie., 699, 700
    - Krantenartikel zonder datum, waarin gemeld wordt dat een zekere Christopher Lance door de republikeinen in Spanje vastgehouden wordt op beschuldiging van het steun verlenen aan de ontsnapping van pro-Franco gezinden uit Madrid., 723
    - Brief van 18 jan. 1978, van het Ministerie van Algemene en Buitenlandse Zaken Suriname aan Dir. Stichting Sur. Museum, begeleidend de aanbieding van de collectie Lance; met inleiding over Lance en de collectie. Typoscript, 22 pagina's., 726